【裁判字號】    99,交聲,1209
【裁判日期】    990730
【裁判案由】    違反道路交通管理處罰條例聲明異議
【裁判全文】
臺灣臺北地方法院交通事件裁定        99年度交聲字第1209號
原處分機關  臺北市交通事件裁決所
異議人即
受處分人    甲○○
上列異議人即受處分人因違反道路交通管理處罰條例事件，對於
臺北市交通事件裁決所中華民國99年7月6日所為之處分（原處分
案號：北市裁罰字第裁22-1AF381962號），聲明異議，本院裁定
如下：
    主  文
異議駁回。
    理  由
一、按道路交通管理處罰條例所指之汽車，包含機器腳踏車在內
    ，又違規停車者，得由交通助理人員逕行執行稽查，道路交
    通管理處罰條例第3條第8款、第7條第2項定有明文；又按汽
    車駕駛人停車時，有在設有禁止停車標誌、標線之處所停車
    之情形者，處新臺幣（下同）600元以上1200元以下罰鍰，
    其中機器腳踏車有上述違規情形，且於應到案期限內繳納罰
    鍰或到案聽候裁決者，處罰鍰600元，道路交通管理處罰條
    例第56條第1項第4款、違反道路交通管理事件統一裁罰基準
    及處理細則亦有明文。
二、原處分意旨略以：異議人甲○○所有車牌號碼FD8-730號重
    型機車，於99年5月26日下午2時19分許，停放於臺北市大安
    區○○○路○段90巷之同路段92號「水源大樓」旁人行道上
    ，該處設有「騎樓、人行道禁止停車」之標誌，故為臺北市
    停車管理工程處交通助理員施純森以異議人有在設有禁止停
    車標誌之處所停車之違規行為依道路交通管理處罰條例第7
    條之2第1項第5款規定逕行製單舉發，嗣異議人於應到案日
    期（99年6月27日）前之99年6月8日去函臺北市停車管理工
    程處首長電子郵件信箱陳述意見，經舉發單位調查結果，仍
    認本件違規事實明確，原處分機關遂於99年7月6日依道路交
    通管理處罰條例第56條第1項第4款、違反道路交通管理事件
    統一裁罰基準及處理細則規定，裁處異議人罰鍰600元，異
    議人於同日收受裁決書後，即於當日具狀聲明異議等情，有
    卷附臺北市政府交通局舉發違反道路交通管理事件通知單、
    採證照片2幀、大宗掛號單、傳真查詢國內各類掛號郵件查
    單、臺北市停車管理工程處99年6月17日北市停管字第09933
    741401號書函、裁決書、送達證書、聲明異議狀等可稽。
三、依異議人聲明異議狀意旨，異議人固不諱言有於99年5月26
    日下午2時19分許，將其所有車牌號碼FD8-730號重型機車停
    放於臺北市大安區○○○路○段90巷之同路段92號「水源大
    樓」旁人行道上等情，惟矢口否認有何在設有禁止停車標誌
    之處所停車之違規行為，辯稱：該處另設有機車停車位標線
    ，但標線非常不清楚，故機車一台接一台排放，至伊停車位
    置時，根本無法看清白線云云。經查：依異議人所提出之現
    場照片觀之，臺北市大安區○○○路○段90巷之同路段92號
    「水源大樓」旁人行道上，固有白色L型實線留存，然業已
    甚為斑駁、模糊、不完整，且本院依職權函詢臺北市停車管
    理工程處，該處亦覆稱：臺北市大安區○○○路○段90巷之
    同路段92號「水源大樓」旁人行道上，於前後兩側均設有「
    騎樓、人行道禁止停車」之標誌，且該白色L型實線確已極
    度斑駁、模糊、不完整，有該處99年7月27日北市停管字第
    09334856800號函及所附現場示意圖、現場照片可稽，是異
    議人徒以上述白色L型實線執為該路段人行道可資停放機車
    之依據，自非可稽；況再觀諸異議人檢附之現場照片及臺北
    市停車管理工程處前函所附現場照片所示，上開白色L型實
    線縱為機車停放線，異議人停放機車位置亦不在該白色L型
    實線之延伸位置內，且異議人停放機車位置距上述白色L型
    實線更有5公尺左右之距離，是縱上開L型白色實線內或合理
    延伸之範圍內停放機車者，可以以此主張該白色L型實線乃
    道路交通標誌標線號誌設置規則第190條所指「機器腳踏車
    停放線」，而爭執道路交通標誌與標線有相互矛盾之處，據
    以請求免罰，然就本件而言，即無可據此比附主張之正當依
    據存在，矧異議人亦不諱言：機車一台接一台排放，至伊停
    車位置時，根本無法看清白線等語，是異議人停放上述機車
    時，業已認知其停放地點並無任何白色實線存在，則異議人
    停放機車時，該地點是否為合法之停放位置，自應依前揭標
    誌為準，該人行道上前後兩側既然均設有「騎樓、人行道禁
    止停車」之標誌，則異議人於該人行道無白色實線之位置停
    放上開機車，自屬在設有禁止停車標誌之處所停車之違規行
    為。
四、綜上所述，異議人既然有在設有禁止停車標誌之處所停車之
    違規行為，原處分機關因而依道路交通管理處罰條例第56條
    第1項第4款、違反道路交通管理事件統一裁罰基準及處理細
    則規定，裁處異議人罰鍰600元，自屬適法有據，異議人以
    上詞置辯，求予撤銷免罰，為無理由，應予駁回。
五、據上論斷，應依道路交通案件處理辦法第19條，裁定如主文
    。
中    華    民    國    99    年    7     月    30    日
                  交通法庭    法  官  張永宏
以上正本證明與原本無異。
如不服本裁定應於送達後5日內向本院提出抗告狀。
                              書記官  江虹儀
中    華    民    國    99    年    7     月    30    日

司法院資訊處製作；財團法人民間司法改革基金會備份。
